臺灣彰化地方法院刑事判決　　　　　　　 94年度易字第678號
公　訴　人　臺灣彰化地方法院檢察署檢察官
被　　　告　乙○○
上列被告因違反家庭暴力防治法案件，經檢察官聲請簡易判決處
刑（94年度偵字第3870號），及移送併辦（94年度偵字第4229號
、第4259號），本院彰化簡易庭認為不宜逕以簡易判決處刑，簽
由本院改依通常程序審理，於本院準備程序中，被告就被訴事實
為有罪之陳述，經本院合議庭裁定改依簡式審判程序審理，並判
決如下：
    主  文
乙○○連續違反法院依家庭暴力防治法第十三條第二項第一款、
第二款所為禁止實施家庭暴力行為、禁止直接或間接騷擾之連絡
行為之裁定，處有期徒刑肆月，如易科罰金，以佰元折算壹日
，扣案之菜刀壹把沒收。
    事  實
一、乙○○係甲○○之夫，其間具有家庭暴力防治法第三條第一
    款所定之家庭成員關係。乙○○曾因對甲○○實施身體上及
    精神上之不法行為，經本院於民國九十三年十二月十三日，
    以九十三年度家護字第六九０號裁定核發民事通常保護令。
    乙○○收受保護令後，雖明知上述保護令內容包括禁止對甲
    ○○實施身體上或精神上不法侵害行為，不得直接或間接對
    甲○○為騷擾之連絡行為，且保護令之有效期間為一年，惟
    乙○○仍基於違反上述保護令內容及恐嚇之概括犯意，在保
    護令有效期間內，先於九十四年五月十五日二十一時三十分
    許，在彰化縣芬園鄉○○路○段三八五巷十三弄八號之住處
    ，持其所有菜刀一把，作勢欲揮砍甲○○並口出惡言，致甲
    ○○心生畏懼，致生危害於安全；又於同年五月二十八日十
    七時許，在前開住處，以「幹你娘」、「去死」等言詞及揚
    言與其離婚，騷擾甲○○；又於同年五月二十九日十時許，
    在彰化縣芬園鄉○○路○段三八五巷十三弄六號處，以腳踹
    門，並對甲○○恫嚇稱：如不開門，即要放火燒房子等語，
    致甲○○心生畏懼，致生危害於安全；又於同日十三時五十
    五分許，在彰化縣芬園鄉○○路○段三八五巷十三弄六號處
    ，因不滿甲○○拒絕幫其切西瓜，乃大聲辱罵並將西瓜一粒
    往地上砸爛，均違反前開保護令之規定。嗣經乙○○之父母
    即郭木卿及莊伸報警處理，始知悉上情，並扣得上開菜刀一
    把。
二、案經彰化縣警察局彰化分局報告臺灣彰化地方法院檢察署檢
    察官偵查起訴。
    理  由
一、被告於準備程序中，就犯罪事實為有罪之陳述，且所犯係死
    刑、無期徒刑、最輕本刑為三年以上有期徒刑以外之罪，經
    本院合議庭依刑事訴訟法第二百七十三條之一第一項之規定
    ，裁定由法官一人獨任進行簡式審判程序，先此敘明。
二、證據名稱：
    （一）證人甲○○、莊伸於警詢中之證述。
    （二）本院九十三年度家護字第六九０號民事通常保護令。
    （三）彰化縣警察局彰化分局九十四年一月二十一日家庭暴
          力相對人約制紀錄表。
    （四）彰化縣警察局彰化分局縣庄分駐所受理各類案件紀錄
          表。
    （五）酒精濃度測試單四紙。
    （六）現場照片三張。
    （七）扣案之菜刀一把
    （八）被告自白。
三、檢察官雖僅就被告於九十四年五月十五日二十一時三十分許
    之犯行提起公訴，惟移送併辦部分（臺灣彰化地方法院檢察
    署九十四年度偵字第四二二九號、第四二五九號），因與起
    訴部分具有連續犯之裁判上一罪關係，為起訴效力所及，本
    院自應併予審理。另被告於九十四年五月十五日二十一時三
    十分許，在彰化縣芬園鄉○○路○段三八五巷十三弄八號之
    住處，持其所有菜刀一把，作勢欲揮砍甲○○並口出惡言；
    及於九十四年五月二十九日十時許，在彰化縣芬園鄉○○路
    ○段三八五巷十三弄六號處，以腳踹門，並對甲○○恫稱：
    如不開門，即要放火燒房子之犯行，均致甲○○心生畏懼，
    致生危害於安全，另連續犯刑法三百零五條之恐嚇危害安全
    罪，此部分犯罪事實既已於起訴書載明，且與起訴部分，有
    方法、目的之牽連犯之裁判上一罪關係，本院亦應併予審理
    ，附此敘明。
四、應適用之法條：刑事訴訟法第四百五十二條、第二百七十三
    條之一第一項、第二百九十九條第一項前段、第三百十條之
    二、第四百五十四條第一項，家庭暴力防治法第五十條第一
    款、第二款，刑法第三百零五條、第十一條前段、第五十六
    條、第五十五條、第四十一條第一項前段、第三十八條第一
    項第二款，罰金罰鍰提高標準條例第一條前段、第二條。
五、如不服本判決，自本判決送達之日起十日內，得提起上訴。
中　　華　　民　　國　　94　　年　　8 　　月　　31　　日
                  刑事第三庭          法  官
以上正本證明與原本無異。
如不服本判決，應於判決送達後十日內向本院提出上訴狀 (須附
繕本)。
告訴人或被害人對於判決如有不服具備理由請求檢察官上訴者，
其上訴期間之計算係以檢察官收受判決正本之日期為準。
中　　華　　民　　國　　94　　年　　8 　　月　　31　　日
                                      書記官    陳文俊
家庭暴力防治法第50條
違反法院依第13條、第15條所為之下列裁定者，為本法所稱之違
反保護令罪，處3 年以下有期徒刑、拘役或科或併科新台幣10萬
元以下罰金︰一禁止實施家庭暴力行為。
二  禁止直接或間接騷擾、接觸、通話或其他連絡行為。
三  命遷出住居所。
四  遠離住居所、工作場所、學校或其他特定場所。
五  命完成加害人處遇計畫：戒癮治療、精神治療、心理輔導或
    其他治療、輔導。
中華民國刑法第305條
(恐嚇危害安全罪)
以加害生命、身體、自由、名譽、財產之事，恐嚇他人致生危害
於安全者，處2 年以下有期徒刑、拘役或300 元以下罰金。
